【裁判字號】    98,易,1234
【裁判日期】    980515
【裁判案由】    詐欺
【裁判全文】
臺灣臺中地方法院刑事判決              98年度易字第1234號
公  訴  人  臺灣臺中地方法院檢察署檢察官
被      告  乙○○
上列被告因詐欺案件，經檢察官提起公訴（98年度偵字第5144號
、98年度偵字第7771號）及同署檢察官移送併辦（98年度偵字第
5523、8329號），被告於準備程序中就被訴事實為有罪之陳述，
由本院合議庭裁定由受命法官獨任以簡式審判程序判決如下：
    主    文
乙○○幫助犯詐欺取財罪，處有期徒刑參月，如易科罰金，以新
臺幣壹仟元折算壹日。
    犯罪事實及理由
一、犯罪事實：乙○○可預見所申請之行動電話門號，若任意交
    予他人使用，有供作財產犯罪用途之可能，仍基於縱使他人
    取得其申辦之行動電話SIM卡後，自行或轉交他人用以實施
    犯罪，供作詐騙被害人時使用之工具，仍不違背其本意之幫
    助詐欺取財之不確定故意，於民國97年11月13日，向遠傳電
    信股份有限公司申辦電話號碼0000-000000、0000-000000號
    行動電話門號，並取得SIM卡後，於97年11月20日前某日晚
    間某時許，在臺中市○○區○○路與旱溪西路路口之7-11便
    利商店，以新臺幣（下同）1000元至1500元不等之代價，交
    予真實姓名、年籍均不詳，綽號「大哥」之成年男子。容任
    綽號「大哥」之人及其所屬之詐欺集團成員使用其所申請之
    行動電話門號以遂行詐欺取財犯罪。而該詐欺集團成員即基
    於意圖為自己不法所有之犯意聯絡，分別為下列行為：
(一)、於97年11月20日前之某日，於雅虎奇摩拍賣網站，刊登販售
    劉德華演唱會門票之不實訊息，並以電話號碼0000-000000
    號行動電話為聯絡電話，丁○○上網瀏覽該訊息後，信以為
    真，陷於錯誤，於97年11月20日中午12時許，以其妹章世芹
    之帳戶，利用網路轉帳之方式匯款4500元至陳秀香（涉嫌幫
    助詐欺部分另案由檢察官偵辦）所申請之臺中商業銀行溪湖
    分行帳號0000000000000號存款帳戶內。
    嗣經丁○○察覺情形有異，始知受騙。
(二)、於97年11月20日前之某日，於雅虎奇摩拍賣網站，刊登販售
    門票之不實訊息，並以電話號碼0000-000000號行動電話為
    聯絡電話，丙○○上網瀏覽該訊息後，信以為真，陷於錯誤
    ，乃於97年11月20日利用自動櫃員機匯款5080元至陳秀香前
    揭臺中商業銀行溪湖分行帳號0000000000000號存款帳戶內
    。嗣經丙○○察覺情形有異，始知受騙。
(三)、於97年11月20日前之某日，於雅虎奇摩拍賣網站，刊登販售
    「LV」品牌皮包之不實訊息，並以電話號碼0000-000000號
    行動電話為聯絡電話，戊○○上網瀏覽該訊息後，信以為真
    ，陷於錯誤，乃於97年11月20日利用自動櫃員機匯款1萬512
    0元至林宏奇（涉嫌幫助詐欺部分另案由檢察官偵辦）所申
    請之豐原郵局局號0000000號，帳號0000000號存款帳戶內。
    嗣經戊○○察覺情形有異，始知受騙。
(四)、於97年11月28日前之某日，於雅虎奇摩拍賣網站，刊登販賣
    鑽戒之不實訊息，並以電話號碼0000-000000號行動電話為
    聯絡電話，甲○○上網瀏覽該訊息後，信以為真，陷於錯誤
    ，乃於97年12月29日，以自動櫃員機匯款2萬0719元至劉怡
    君（另案由臺灣臺北地方法院檢察署檢察官以98年度偵字第
    2924號聲請簡易判決處刑）所申請之中國信託商業銀行公館
    分行帳號000000000000號存款帳戶內。嗣經甲○○察覺情形
    有異，始知受騙。
(五)、於97年11月20日前之某日，於雅虎奇摩拍賣網站，刊登販賣
    「LV」品牌皮包之不實訊息，並以電話號碼0000-000000號
    行動電話為聯絡電話，己○○上網瀏覽該訊息後，信以為真
    ，陷於錯誤，乃於97年11月20日，以自動櫃員機匯款1萬元
    、1萬元至林宏奇（涉嫌幫助詐欺部分另案由檢察官偵辦）
    所申請之豐原郵局局號0000000號，帳號0000000號存款帳戶
    內。嗣經己○○察覺情形有異，始知受騙。
二、證據名稱：
(一)、被告乙○○於偵查及本院審理時之自白。
(二)、證人即被害人丁○○、丙○○、戊○○、甲○○、己○○於
    警詢時之證述。
(三)、被告申請電話號碼0000000000、0000000000行動電話門號資
    料、雙向通聯記錄、證人丁○○使用章世芹帳戶匯款之存摺
    影本、證人戊○○所提出之匯款執據影本、證人己○○所提
    出之板信銀行網路ATM轉帳服務資料、證人甲○○所提出之
    中國信託銀行自動櫃員機交易明細、證人戊○○於雅虎奇摩
    拍賣網站得標通知信影本、證人己○○於雅虎奇摩拍賣網站
    得標通知信影本、證人甲○○於雅虎奇摩拍賣網站得標通知
    信影本、陳秀香所申請之臺中商業銀行溪湖分行帳號000000
    0000000號存款帳戶開戶資料及交易明細表、林宏奇所申請
    之豐原郵局局號0000000號，帳號0000000號存款帳戶之開戶
    資料及歷史交易明細表、劉怡君所申請之中國信託銀行帳號
    000000000000號帳戶歷史交易查詢資料在卷可參。
三、論罪科刑部分：被告提供前開行動電話門號供詐欺集團使用
    ，被告對前開行動電話門號可能會被利用作犯罪工具，有所
    預見，既對前開犯罪構成事實，預見其發生而其發生並不違
    背其本意，依刑法第13條第2項之規定，亦應以故意論，且
    被告以幫助他人犯罪之意思，為提供前開行動電話門號之詐
    欺取財犯罪構成要件以外之行為，應為詐欺取財之幫助犯。
    該詐騙集團之成員基於為自己不法所有之犯意聯絡，於上開
    所載時間，對上開被害人丁○○、丙○○、戊○○、甲○○
    、己○○施用如犯罪事實欄所示之詐術，該詐騙集團所為，
    係犯刑法第339條第1項之詐欺取財罪。被告幫助詐欺集團，
    以詐術使人將本人之物交付，為幫助犯，爰依刑法第30條第
    2項之規定減輕其刑。被告提供上開帳戶給犯罪集團使用，
    並接續致被害人丁○○、丙○○、戊○○、甲○○、己○○
    受害，係一行為而觸犯數罪名，為想像競合犯，應依刑法第
    55條前段之規定，從一情節較重者即被害人甲○○受詐騙之
    幫助詐欺取財犯行處斷。被告提供前揭行動電話門號供詐騙
    集團使用，並造成被害人甲○○、己○○遭詐欺取財之犯罪
    事實，雖未據公訴人於本件提起公訴，惟與本件已起訴之部
    分具有想像競合犯之裁判上一罪關係，為起訴效力所及，本
    院自得一併加以審理，併此敘明。爰審酌被告提供前開行動
    電話門號之犯罪動機、目的，出售前開行動電話門號供犯罪
    使用，破壞犯罪查緝工作、影響社會治安，造成被害人損失
    身程度，惟念及其本身並未實際參與本案詐欺取財之犯行，
    責難性較小，被告犯後已坦承犯行，態度良好等一切情狀，
    量處如主文所示之刑，併諭知易科罰金之折算標準。
據上論斷，應依刑事訴訟法第273條之1第1項、第299條第1項前
段、第310條之2，刑法第30條第1項、第2項、第339條第1項、第
41條第1項前段，刑法施行法第1條之1第1項、第2項前段，判決
如主文。
中    華    民    國    98    年    5     月   15     日
                        臺灣臺中地方法院刑事第十五庭
                            法  官  劉麗瑛
以上正本證明與原本無異。
如不服本判決應於收受判決後10日內向本院提出上訴書狀，並應
敘述具體理由；其未敘述上訴理由者，應於上訴期間屆滿後20日
內向本院補提理由書（均須按他造當事人之人數附繕本）「切勿
逕送上級法院」。
                            書記官  王玟
中    華    民    國    98    年    5     月   15     日
附錄論罪科刑法條
刑法第30條：
幫助他人實行犯罪行為者，為幫助犯。雖他人不知幫助之情者，
亦同。
幫助犯之處罰，得按正犯之刑減輕之。
刑法第339條第1項：
意圖為自己或第三人不法之所有，以詐術使人將本人或第三人之
物交付者，處5年以下有期徒刑、拘役或科或併科1千元以下罰金
。


司法院資訊處製作；財團法人民間司法改革基金會備份。
